臺灣彰化地方法院刑事判決　　　　　　　　　　　　九十三年度訴字第一三五七號
　　公　訴　人　臺灣彰化地方法院檢察署檢察官
　　被　　　告　甲○○
右列被告因偽造文書等案件，經檢察官聲請簡易判決處刑（九十三年度偵緝字第四二
四號），本院彰化簡易庭認有刑事訴訟法第四百五十一條之一第四項但書之情形，簽
由本院改依通常程序審理，本院判決如左：
        主  文
甲○○意圖為自己不法之所有，而侵占自己持有他人之物，處拘役肆拾日，如易科罰
金，以參佰元折算壹日。
        事  實
一、甲○○前係位於彰化縣彰化市「如意ＫＴＶ」之伴唱小姐，於民國九十三年四月
    七日二十三時（聲請簡易判決處刑書誤載為六日二十二時）許，與該ＫＴＶ之客
    人丙○○一同外出時，向丙○○借用ＡＬＣＡＴＥＬ牌ＯＴ－五一一型行動電話
    （序號000000000000000號，號碼0000000000號）一
    具，用畢後竟意圖為自己不法之所有，未歸還丙○○，並將之侵占入己，且於同
    年月八日十一時許，持上開行動電話至位於彰化縣彰化市○○路○段四一三號「
    上易中古手機買賣行」，以其夫乙○○之名義賣予不知情之負責人新臺幣三百元
    ，得款花用。
二、案經彰化縣警察局彰化分局報請臺灣彰化地方法院檢察署檢察官偵查聲請簡易判
    決處刑，本院彰化簡易庭認有刑事訴訟法第四百五十一條之一第四項但書之情形
    ，改依通常程序審理。
        理  由
一、訊據被告甲○○矢口否認有前揭犯行，辯稱：伊並不是要侵占被害人丙○○之行
    動電話，而是打完電話後忘了還，伊也不會撥打行動電話，是之後因電話停機了
    才將行動電話賣掉云云。惟查：證人即被害人丙○○於警詢時證稱：伊於九十三
    年四月六日（應為七日）二十二時許，前往彰化市「如意ＫＴＶ」喝酒，約一小
    時後欲埋單離去時，被告突然要伊帶她外出散心，伊就帶她外出，在途中被告曾
    向伊借行動電話撥打，因被告有施用毒品的樣子，就將她載回店內，伊返家後才
    發現伊的行動電話不見；當晚伊一直撥打伊的行動電話，但都無人接聽，才於隔
    日辦理停機等語。再於本院審理時證稱：伊的行動電話有借給被告，被告打完電
  話後告訴伊是要買毒品，伊怕惹麻煩就載她回「如意ＫＴＶ」；伊回家後發現行
    動電話不見了，就打該行動電話，但都沒有人接，伊就再到「如意ＫＴＶ」找被
    告，但沒有找到人，但有告訴「如意ＫＴＶ」負責人請他告訴被告將行動電話還
    伊等語。是由證人丙○○之證述可知，其所有之行動電話確有借予被告使用，並
    於被告未將行動返還時，積極地找尋被告要將該行動電話要回。（二）被告向證
    人丙○○借得上開行動電話後確僅於九十三年四月八日一時五分十八秒撥打一次
    ，此有中華電信股份有限公司臺灣中區電信分公司北臺中營運處九十三年十一月
    八日中北業字第九三ＣＣ八００三一七函所附之未出帳通信明細表一份在卷可按
    。被告雖辯稱：其不會撥打行動電話云云。然於本院審理時供稱：是因該行動電
    話停機才將之變賣等語。然如被告之供稱：其如不知如何操作行動電話之撥打云
    云，何以會知道該行動電話業已停機，足徵被告此部分之辯解，不可採信，且縱
    然該行動電話之門號已停話，被告亦無權自行將該行動電話變賣，是其所辯，亦
    不足以卸免其違法之責任。（三）被告於警詢、偵查中及本院審理時均供稱：其
    於證人丙○○將行動電話停機後才將該行動電話出賣等語。然被告係於持有該行
    動電話之翌日即將之出賣，此由讓渡切結書及上開中華電信股份有限公司函附之
    未出帳通信明細表加以比對可知，並有上開讓渡切結書一紙附卷可憑，如被告無
    侵占之意，何以會在持有上開行動電話後之翌日即將之出賣，可見被告於持有上
    開行動電話後即有侵占之故意。（四）綜上所述，被告向證人丙○○借得上開行
    動電話後，翌日即將之出賣，有侵占之犯意甚明，被告前揭所辯，無非係事後卸
    責之詞，要無可採，本件事證業已明確，被告此部分犯行堪以認定。
二、核被告所為，係犯刑法第三百三十五條第一項之侵占罪。爰審酌被告之品行，犯
    罪之動機、目的、手段、所生危害與所得利益，犯後尚未與被害人董清順達成民
    事和解，且迄今仍否認犯行之態度等一切情狀，量處如主文所示之刑，並諭知易
    科罰金之折算標準，以示懲處。
三、公訴意旨另以：被告於取得被害人之行動電話後，於九十三年四月八日，持上開
    行動電話至位於彰化縣彰化市○○路○段四一三號「上易中古手機買賣行」變賣
    ，並在讓渡切結書上，偽簽其不知情之夫乙○○之署名一枚，因認被告此部分涉
    有刑法第二百十六條、第二百十條之行使偽造私文書罪嫌云云。
    按犯罪事實應依證據認定之，無證據不得推定其犯罪事實；又不能證明被告犯罪
    者，應諭知無罪之判決，刑事訴訟法第一百五十四條第二項、第三百零一條第一
    項分別定有明文。次按認定犯罪事實所憑之證據，雖不以直接證據為限，間接證
    據亦包括在內；然而無論直接或間接證據，其為訴訟上之證明，須於通常一般之
    人均不致有所懷疑，而得確信其為真實之程度者，始得據為有罪之認定，倘其證
    明尚未達到此一程度，而有合理之懷疑存在時，即無從為有罪之認定（最高法院
    七十六年度台上字第四九八六號判例參照）。本件公訴人認被告涉有前揭行使偽
    造私文書犯行，無非係被告之供述、證人乙○○警詢之證述，及讓渡切結書為證
    據。訊據被告堅決否認前揭犯行，辯稱：伊是與其夫乙○○一同去賣該行動電話
    ，因伊的國民身分證遺失，才用其夫之名義出賣，且簽名時伊夫乙○○有同意等
    語。經查：證人乙○○於警詢時證稱：讓渡切結書的內容是伊老婆甲○○填寫及
    捺印，因她沒有身分證才會用伊的身分證去販賣等語。再於本院證稱：被告簽讓
    渡切結書時伊知道，因被告不會背伊的身分證號碼，當天是伊騎機車載被告一起
    去賣行動電話，她先進去手機店，伊叫她自己簽；因為賣手機一定要有身分證，
    而被告的身分證已經遺失，所以才用伊的身分資料去賣，伊知道被告有寫讓渡切
    結書，並且有同意被告這麼做等語明確。是證人乙○○確有同意被告以其名義在
    讓渡切結書上簽名、捺指印，不能因被告在該讓渡切結書上之簽名、捺指印，即
    認係被告所偽造，從而被告前揭所辯，其未偽造私文書等語，尚非難予採信。此
    外，復查無其他積極證據足以證明被告涉有行使偽造私文書犯行，不能證明被告
    此部分犯罪，惟公訴人認此部分與前揭有罪部分，有方法、結果之牽連關係，為
    牽連犯，屬裁判上一罪，爰不另為無罪之諭知，附此敘明。
據上論斷，應依刑事訴訟法第四百五十二條、第二百九十九條第一項前段，刑法第三
百三十五條第一項、第四十一條第一項前段，罰金罰鍰提高標準條例第一條前段、第
二條，判決如主文。
本案經檢察官林裕斌到庭執行職務。
中      華      民      國      九十三      年    十二    月    十五    日
                                臺灣彰化地方法院刑事第一庭
                                    審判長法官  葉  榮  郎
                                    法      官  葛  永輝
                                    法      官  陳  秋  錦
右正本證明與原本無異。
如不服本判決，應於判決送達後十日內，向本院提出上訴狀（須附繕本）。
告訴人或被害人對於判決如有不服具備理由請求檢察官上訴者，其上訴期間之計算係
以檢察官收受判決正本之日期為準。
                                    法院書記官  于  淑  真
中      華      民      國      九十三      年    十二    月    十五    日
刑法第三百三十五條
意圖為自己或第三人不法之所有，而侵占自己持有他人之物者，處五年以下有期徒刑
、拘役或科或併科一千元以下罰金。
前項之未遂犯罰之。
